# 对合伙企业的投资能转为长投成本法核算吗

提问人：vienne007 时间：2021-06-07 16:12:02
GP设立的合伙企业属于结构性主体，本身是投资性主体，在GP个别报表中，将合伙企业分类为“其他非流动金融资产”科目，公允价价值变动记入当期损益。
合伙企业 5 年到期后，投资的项目公司没有上市，触发赎回条款，GP赎回其他合伙人份额，100%持有合伙企业，根据合伙协议，合伙企业清算、解散，请问：
（ 1 ）能按照企业改制直接将合伙企业变更为全资有限责任公司吗？在GP报表中长投成本法按什么计量，合伙企业以前公允价值变动确认的损益需要调整期初吗？
（ 2 ）如果不能直接改制，清算、解散合伙企业，合伙企业投资的控股项目公司，在合伙企业个别报表中按长投成本法核算，合伙企业解散后怎么处理？
谢谢！

回答人：chenyiwei
1 、国有企业、集体企业改制是一项特殊的规定。合伙企业不能直接改建为公司制企业，只有清算该合伙企业后，合伙人以分得的剩余财产出资新设公司。
2 、合伙企业解散后，GP承接其资产和负债（包括长期股权投资），可按其取得对原合伙企业控制权之日的公允价值为基础持续计量，并根据GP对被投资企业有无控制、共同控制和重大影响，以及持有意图和业务模式（在不具备控制、共同控制和重大影响的情况下）等因素确定其核算模式。